---
title: "Analisi del dataset Sara"
format: html
editor: source
---
```{r}
rm(list=ls())

library(readxl)
Sara_dataset <- read_xls("Sara_dataset.xls")
```
```{r}
names(data())
```
```{r}
names(Sara_dataset)
```

```{r}
head(Sara_dataset)
```
```{r}
sapply(Sara_dataset, class)
```

## Statistiche descrittive Sara Data
```{r}
summary(Sara_dataset)
```
```{r}
summary(Sara_dataset$mathquiz)
```
```{r}
#| fig-cap: "Distribuzione dei punteggi nel Math Quiz"
#| label: fig-mathquiz
hist(Sara_dataset$mathquiz)
```

```{r}
hist(Sara_dataset$mathquiz)
```

Come mostrato nella Figura @fig-mathquiz, la distribuzione dei punteggi nel Math Quiz mostra la frequenza dei risultati ottenuti dagli studenti.

## Relazione tra Math Quiz e Stat Quiz
```{r}
plot(Sara_dataset$mathquiz,
     Sara_dataset$statquiz,
     xlab = "Math Quiz",
     ylab = "Stat Quiz",
     main = "Relazione tra punteggi di matematica e statistica")
```


## Distribuzione dei punteggi
:::: {.columns}

::: {.column width="50%"}

Distribuzione Math Quiz

```{r}
hist(Sara_dataset$mathquiz)
```

:::

::: {.column width="50%"}

Distribuzione Stat Quiz

```{r}
hist(Sara_dataset$statquiz)
```

:::

::::


I risultati del Math Quiz sono <span style="color:red">particolarmente importanti</span> per l'analisi dei dati.

Il dataset contiene `r nrow(Sara_dataset)` osservazioni e `r ncol(Sara_dataset)` variabili.

## Conclusione

In questo lavoro abbiamo analizzato il dataset Sara_dataset utilizzando R e Quarto. Sono stati creati grafici per esplorare la distribuzione dei punteggi nei quiz di matematica e statistica.